

CULTORA DE BELLEZA / PERITO EN ADMON

Cel. 4724 3711 josselinpaiz05@gmail.com

Más de cinco años de experiencia como estilista y manicurista, con una actualización constante de las tendencias y técnicas de aplicación. Con especialización en color y técnicas de aplicación de uñas acrilicas y maquillaje, los cuales se respaldan con los diplomados y certificaciones adquiridas, así como con la satisfacción de los clientes.

EXPERIENCIA

Estilista Cultora de Belleza/ Propietaria | Bonitas Salón

18 de diciembre del 2020 - Actual | Colonia las Flores 2da calle entre 3ra y 4ta Chiquimula

RESPONSABILIDADES

- Atención a clientes.
- Asesoramiento de imagen.
- Aplicacion de color, mechas, balayage, decoloraciones, degradados etc.
- Elaboración de cortes.
- Tratamientos de queratina, permanente, moldeado.
- Aplicación de uñas acrílicas, aplicación de gel semipermanente, uñas esculturales, manicure y pedicure.
- Maquillaje profesional.
- Control de suministros, cobro y cuadre.

Encargada de Tienda | Depósito de Belleza

08 de julio de 2019 - 11 de abril del 2020 | Centro Comercial Pradera Local #240 Chiquimula

RESPONSABILIDADES

- Atención a clientes.
- Asesoramiento y venta de suministros y productos de belleza.
- Asesoramiento y venta de mobiliario para salones y barberías.
- Control de inventario en tienda.
- Cobro y cuadre de caja.

Estilista y Manicurista Profesional | Omar Palma Studio Salon

05 de junio del 2016 - 28 de junio de 2019 | 6ta calle 3-50 A zona 1 Chiquimula, Chiquimula

RESPONSABILIDADES

- Atención a clientes.
- Asesoramiento de imagen.



CULTORA DE BELLEZA / PERITO EN ADMON

Cel. 4724 3711 josselinpaiz05@gmail.com

- Aplicacion de color, mechas, balayage, decoloraciones, degradados etc.
- Elaboración de cortes.
- Tratamientos de queratina, permanente, moldeado.
- Aplicación de uñas acrílicas, aplicación de gel semipermanente, uñas esculturales, manicure y pedicure.
- Maquillaje profesional.

EDUCACIÓN

Diplomado en uñas y diseño master avanzado II y III

Mizza Nails Anguianos | Dirección Departamental de Guatemala - Ministerio de Educación - Guatemala 17 de noviembre del 2020

Diplomado en uñas y decoracion profesional nivel basico, intermedio y avanzado l

Mizza Nails Anguianos | Dirección Departamental de Guatemala - Ministerio de Educación - Guatemala 07 de junio del 2019

Manicure y Pedicure tipo SPA

Instituto Técnico de Capacitación y Productividad - INTECAP - Guatemala 25 de abril del 2018

Cultora de Belleza

Instituto Técnico de Capacitación y Productividad - INTECAP - Guatemala 30 de marzo de 2017

TALLERES, CERTIFICADOS Y DIPLOMAS

IBX Sistem | Certificado
 07 de noviembre del 2022
 Técnico Profesional y Master | Estructura y diseño de salon

• **Diamon Nail International** | Certificado

07 de noviembre del noviembre 2022 Triple certificación internacional Love Your Self

• Ivette Van Riel | Certificado

07 de noviembre del 2022 Advanced Natural Nail Care & Gel Manicure



CULTORA DE BELLEZA / PERITO EN ADMON

Cel. 4724 3711 josselinpaiz05@gmail.com

• Ivette Van Riel | Certificado

07 de noviembre del 2022 Electric File

• Ivette Van Riel | Certificado

07 de noviembre del 2022 Manicure

• Ivette Van Riel | Certificado

07 de noviembre del 2022 TL Nail System

• Mechas y Mechas | Taller

septiembre 2022

Técnicas a la Vanguardia 2023 - 2024

• Belleza Total | Reconocimiento

Agosto 2022 Belleza Total XIX Congreso

• Mizza Nails Anguianos | Certificado

17 de noviembre del 2020 Uñas y Diseño Master Avanzados II y III

• Mizza Nails Anguianos | Diplomado

17 de noviembre del 2020 Uñas y Diseño Master Avanzados II y III

• MINEDUC | Certificado

17 de noviembre del 2020 Técnico en Uñas Acrilicas 2 y 3

• MINEDUC | Diploma

17 de noviembre del 2020 Técnico en Uñas Acrilicas 2 y 3

• Mizza Nails Anguianos | Taller

24 de enero del 2020

Técnico Profesional y Master | Estructura y diseño de salon

Belleza Total | Reconocimiento

24 de junio del 2020

Belleza Total XVI Congreso Estetica y Cosmetologia

• Mizza Nails Anguianos | Diplomado

07 de junio del 2019

Técnico Profesional Básico Intermedios Avanzado I



CULTORA DE BELLEZA / PERITO EN ADMON

Cel. 4724 3711 josselinpaiz05@gmail.com

Mizza Nails Anguianos | Diplomado

07 de junio del 2019

Diplomado en uñas y Diseño Profesional Básico Intermedios Avanzado I

• Gio Academy | Diploma de Participación

07 de junio del 2019

Taller de Estructura y Salón

Gerson Navas | Diploma de Participación

07 de junio del 2019

Seminario Marketing y Servicio al Cliente

• Mineduc | Diplomado

07 de junio del 2019

Diplomado en uñas y decoracion profesional nivel basico, intermedio y avanzado I

• Nails Artists Amar Ortiz | Certificado

Mayo 2019

Técnicas Mixtas

• INTECAP | Diploma de Participación

05 de diciembre del 2018

Reflexología Podal

• INTECAP | Diploma de Participación

10 de octubre del 2018

Masaje Facial

• INTECAP | Diploma de Participación

25 de septiembre del 2018

Drenaje Linfático

Belleza Total | Reconocimiento

25 de junio del 2018

Belleza Total XV Congreso Estética y Cosmetología

• INTECAP | Diploma de Participación

19 de junio del 2018

Masajes Reductores

• INTECAP | Certificación

25 de abril del 2018

Manicure y Pedicure tipo SPA

• Nails Collection | Reconocimiento

2018

Manicure y Pedicure enfocado en Salón

• Nails Collection | Reconocimiento

2018

Taller de Diseños de Boda y 15 años



CULTORA DE BELLEZA / PERITO EN ADMON

Cel. 4724 3711 josselinpaiz05@gmail.com

Tec Italy Hair Dimension | Certificado 2018

Técnicas de Color Encanto Show

• INTECAP | Reconocimiento

05 de diciembre del 2017

Reconocimiento académico

• Demmy Aguilar Makeup Artist | Taller

05 de noviembre del 2017 - Honduras Taller de Automaquillaje

• INTECAP | Diploma de Participación

10 de octubre del 2017

Técnicas de Manipulación en el Masaje

• INTECAP | Diploma de Participación

18 de julio del 2017

El Arte del Masaje

• Fundecán | Diploma de Participación

09 de julio del 2017 Soy de AlPelo

• Belleza Total | Reconocimiento

25 y 26 de junio del 2017

Belleza Total XIV Congreso Barberia, Marketing, Make up, Peluqueria, Estetica y

Uñas

• Only Stydio | Diploma de Participación

26 de marzo del 2017

Esculpido de Uñas Acrilicas

• INTECAP | Certificación

03 de marzo del 2017

Cultora de Belleza

• INTECAP | Reconocimiento

07 de diciembre 2016

Reconocimiento académico

• Vitallys | Taller

08 de agosto del 2016

Técnicas de Color

• Color TEK | Seminario

12 de julio del 2016

Tendencia en Mechas

• Belleza Total | Reconocimiento

25 y 26 de junio del 2016



CULTORA DE BELLEZA / PERITO EN ADMON

Cel. 4724 3711 josselinpaiz05@gmail.com

Belleza Total XIII Congreso

 INTECAP | Reconocimiento mayo del 2016
 Reconocimiento académico

- INTECAP | Diploma de Participación 22 de febrero del 2016 Windows y Office Básico
- INTECAP | Diploma de Participación
 19 de marzo del 2014
 Uñas Acrilicas y Encapsulado

REFERENCIAS

PERSONALES

Mildred Yohana Moreno Reyes

Abogada y Notaria Cel. 3221 7615

Sindy Vanesa Ruiz

Estilista y Cultora de Belleza | Instructor INTECAP Cel. 4930 3208

Alison Jissel Aldana Estrada

Cultora de Belleza Cel. 5961 3574

LABORALES

Ericka Chacón

Gerente | Deposito de Belleza Cel. 5825 0875

Allan Omar Morales Palma

Cultor de Belleza Omar Palma Studio Salón Cel. 5958 3263

Katelyn García

Clienta Cel. 3074 5012

Mildred Yaneth Pinituj

Clienta Cel. 4158 5512



CULTORA DE BELLEZA / PERITO EN ADMON

Cel. 4724 3711 josselinpaiz05@gmail.com

> Josselin Bellin Raik Arrazola DPU2199 05436 2001 Telefono 4724 3711